Minutes et répertoires du notaire François GAUDRAY, 5 novembre 1785 - 23 juillet 1793 (étude XXVIII)
Archives nationales
- Répertoire(s) de François GAUDRAY, 5 novembre 1785 - 23 juillet 1793; MC/RE/XXVIII/11
  - Répertoire. 1785, 5 novembre - 1793, 23 juillet, 5 novembre 1785 - 23 juillet 1793; MC/RE/XXVIII/11
    - Inventaire après décès de la demoiselle Calvière, 18 juin 1790
      inventaire après décès; Calviere (demoiselle)
    - Contrat de mariage entre le sieur Sergent et la demoiselle Millery, 18 juin 1790
      contrat de mariage; Sergent (sieur); Millery (demoiselle)
    - Contrat de mariage entre le sieur Viénot et la demoiselle Souchet, 19 juin 1790
      contrat de mariage; Vienot (sieur); Souchet (demoiselle)
    - Contrat de mariage entre le sieur Lainé et la demoiselle Durier, 21 juin 1790
      contrat de mariage; Laine (sieur); Durier (demoiselle)
    - Contrat de mariage entre le sieur Pierre et la demoiselle Mézieret, 22 juin 1790
      contrat de mariage; Pierre (sieur); Mezieret (demoiselle)
    - Contrat de mariage entre le sieur Arnon et la veuve Lhoste, 22 juin 1790
      contrat de mariage; Arnon (sieur); Lhoste (veuve)
    - Contrat de mariage entre le sieur Bourdeaux et la demoiselle Girard, 27 juin 1790
      contrat de mariage; Bourdeaux (sieur); Girard (demoiselle)
    - Contrat de mariage entre le sieur Boulanger et la demoiselle Bart, 28 juin 1790
      contrat de mariage; Boulanger (sieur); Bart (demoiselle)
    - Inventaire après décès du sieur Ménage, 28 juin 1790
      inventaire après décès; Menage (sieur)
    - Inventaire après décès de Pierre Bourgeois, 2 juillet 1790
      inventaire après décès; Bourgeois, Pierre
    - Inventaire après décès de madame Bernot, 3 juillet 1790
      inventaire après décès; Bernot (madame)
    - Contrat de mariage entre le sieur Bernot et la demoiselle Parizot, 4 juillet 1790
      contrat de mariage; Bernot (sieur); Parizot (demoiselle)
    - Contrat de mariage entre le sieur Orizet et la veuve Bourgeois, 4 juillet 1790
      contrat de mariage; Orizet (sieur); Bourgeois (veuve)
    - Contrat de mariage entre le sieur Delarue et la demoiselle Mourey, 5 juillet 1790
      contrat de mariage; Delarue (sieur); Mourey (demoiselle)
    - Inventaire après décès du sieur Méret, 7 juillet 1790
    - Inventaire après décès de la femme La Ruelle, 10 juillet 1790
      inventaire après décès; La Ruelle (femme)
    - Notoriété après le décès du sieur Boulanger, 12 juillet 1790
      notoriété; Boulanger (sieur)
    - Notoriété concernant le sieur Parmentier, 26 juillet 1790
      notoriété; Parmentier (sieur)
    - Testament de Margueritte Cochois, veuve Penant et femme Tiphaine, 27 juillet 1790
      testament; Cochois, Margueritte; Penant (veuve); Tiphaine (femme)
    - Inventaire après décès du sieur Baradau, 27 juillet 1790
      inventaire après décès; Baradau (sieur)
    - Contrat de mariage entre le sieur Lortz et la demoiselle Lavalar, 31 juillet 1790
      contrat de mariage; Lortz (sieur); Lavalar (demoiselle)
    - Délivrance de legss de monsieur Daunis, 1er août 1790
      délivrance de legs; Daunis (monsieur)
    - Testament de monsieur Thorel, 2 août 1790
      testament; Thorel (monsieur)
    - Contrat de mariage entre le sieur Berton et la demoiselle Berson, 5 août 1790
      contrat de mariage; Berton (sieur); Berson (demoiselle)
    - Inventaire après décès de la dame Graimprelle, 5 août 1790
      inventaire après décès; Graimprelle (dame)
    - Contrat de mariage entre le sieur Parent et la demoiselle Rouette, 11 août 1790
      contrat de mariage; Parent (sieur); Rouette (demoiselle)
    - Contrat de mariage entre le sieur Le Trone et la demoiselle Le Doux, 11 août 1790
      contrat de mariage; Le Trone (sieur); Le Doux (demoiselle)
    - Délivrance de legss de la veuve Thibault, 12 août 1790
      délivrance de legs; Thibault (veuve)
    - Inventaire après décès du sieur Becquet, 12 août 1790
      inventaire après décès; Becquet (sieur)
    - Contrat de mariage entre le sieur Le Ban et la demoiselle Dutour, 16 août 1790
      contrat de mariage; Le Ban (sieur); Dutour (demoiselle)
    - Contrat de mariage entre le sieur Malessart et la demoiselle Potor, 19 août 1790
      contrat de mariage; Malessart (sieur); Potor (demoiselle)
    - Inventaire après décès du sieur Lardin, 19 août 1790
      inventaire après décès; Lardin (sieur)
    - Contrat de mariage entre le sieur Boquet et la demoiselle Granger, 20 août 1790
      contrat de mariage; Boquet (sieur); Granger (demoiselle)
    - Contrat de mariage entre le sieur Amiot et la demoiselle Fremyot, 23 août 1790
      contrat de mariage; Amiot (sieur); Fremyot (demoiselle)
    - Contrat de mariage entre le sieur Boyer et la veuve Coyard, 24 août 1790
      contrat de mariage; Boyer (sieur); Coyard (veuve)
    - Contrat de mariage entre le sieur Bourguet et la demoiselle Marcès, 25 août 1790
      contrat de mariage; Bourguet (sieur); Marces (demoiselle)
    - Notoriété constatant les héritiers du sieur Lepère, 28 août 1790
      notoriété; Lepere (sieur)
    - Contrat de mariage entre le sieur Robert et la demoiselle Gaubin, 30 août 1790
      contrat de mariage; Robert (sieur); Gaubin (demoiselle)
    - Contrat de mariage entre le sieur Rouard et la demoiselle Cadolle, 30 août 1790
      contrat de mariage; Rouard (sieur); Cadolle (demoiselle)
    - Contrat de mariage entre le sieur Becker et la demoiselle Deur, 31 août 1790
      contrat de mariage; Becker (sieur); Deur (demoiselle)
    - Contrat de mariage entre le sieur Chanlaire et la demoiselle David, 1er septembre 1790
      contrat de mariage; Chanlaire (sieur); David (demoiselle)
    - Dépôt du baptistaire de mademoiselle David, 1er septembre 1790
      acte d'état civil; dépôt de pièces; David (mademoiselle)
    - Inventaire après décès du sieur Egelez, 1er septembre 1790
      inventaire après décès; Egelez (sieur)
    - Contrat de mariage entre le sieur Lequeux et la demoiselle Folliex, 4 septembre 1790
      contrat de mariage; Lequeux (sieur); Folliex (demoiselle)
    - Contrat de mariage entre le sieur Colas et la demoiselle Thouard, 6 septembre 1790
      contrat de mariage; Colas (sieur); Thouard (demoiselle)
    - Notoriété après le décès du mineur Demiscault, 10 septembre 1790
      notoriété; Demiscault (mineur)
    - Contrat de mariage entre le sieur Nelle et la demoiselle Savard, 12 septembre 1790
      contrat de mariage; Nelle (sieur); Savard (demoiselle)
    - Notoriété après le décès du sieur Mazurier, 13 septembre 1790
      notoriété; Mazurier (sieur)
    - Contrat de mariage entre le sieur Coquiaux et la demoiselle Fabre, 15 septembre 1790
      contrat de mariage; Coquiaux (sieur); Fabre (demoiselle)
    - Délivrance de legss de la dame Jeunet, 17 septembre 1790
      délivrance de legs; Jeunet (dame)
    - Contrat de mariage entre le sieur Frot et la veuve Friellant, 18 septembre 1790
      contrat de mariage; Frot (sieur); Friellant (veuve)
    - Contrat de mariage entre le sieur Boche et la demoiselle Berger, 19 septembre 1790
      contrat de mariage; Boche (sieur); Berger (demoiselle)
    - Contrat de mariage entre le sieur Guesnerie et la demoiselle Demangeot, 21 septembre 1790
      contrat de mariage; Guesnerie (sieur); Demangeot (demoiselle)
    - Contrat de mariage entre le sieur Langrone et la demoiselle Odin, 23 septembre 1790
      contrat de mariage; Langrone (sieur); Odin (demoiselle)
    - Testament d'Antoine Lefebvre, 23 septembre 1790
      testament; Lefebvre, Antoine
    - Contrat de mariage entre le sieur Hudelle et la demoiselle Doctoville, 25 septembre 1790
      contrat de mariage; Hudelle (sieur); Doctoville (demoiselle)
    - Notoriété concernant la succession de la veuve Baudoin, 30 septembre 1790
      notoriété; Baudoin (veuve)
    - Testament du sieur Bertier, 2 octobre 1790
      testament; Bertier (sieur)
    - Contrat de mariage entre le sieur Dauptain et la demoiselle Greneberger, 4 octobre 1790
      contrat de mariage; Dauptain (sieur); Greneberger (demoiselle)
    - Inventaire après décès du sieur Parent, 13 octobre 1790
    - Notoriété concernant les héritiers Lefebvre, 14 octobre 1790
      notoriété; Lefebvre (héritiers)
    - Inventaire après décès de la veuve Constant, 14 octobre 1790
      inventaire après décès; Constant (veuve)
    - Contrat de mariage entre le sieur Trouvé et la demoiselle Grenet, 17 octobre 1790
      contrat de mariage; Trouve (sieur); Grenet (demoiselle)
    - Contrat de mariage entre le sieur Picard et la demoiselle Perreard, 18 octobre 1790
      contrat de mariage; Picard (sieur); Perreard (demoiselle)
    - Contrat de mariage entre le sieur Bernard et la veuve Egelez, 18 octobre 1790
      contrat de mariage; Bernard (sieur); Egelez (veuve)
    - Notoriété concernant les héritiers Chevallier, 23 octobre 1790
      notoriété; Chevallier (héritiers)
    - Contrat de mariage entre le sieur Bruneau et la demoiselle Bergeron, 23 octobre 1790
      contrat de mariage; Bruneau (sieur); Bergeron (demoiselle)
    - Inventaire après décès de la dame Quentin, 28 octobre 1790
      inventaire après décès; Quentin (dame)
    - Contrat de mariage entre le sieur Lebatard et la dame Saulay, 30 octobre 1790
      contrat de mariage; Lebatard (sieur); Saulay (dame)
    - Contrat de mariage entre le sieur Odin et la demoiselle Gourdaut, 31 octobre 1790
      contrat de mariage; Odin (sieur); Gourdaut (demoiselle)
    - Contrat de mariage entre le sieur Lautrelle et la demoiselle Pelloy, 31 octobre 1790
      contrat de mariage; Lautrelle (sieur); Pelloy (demoiselle)
    - Inventaire après décès de la demoiselle Montigny, femme Thouvenin et avant, veuve Fidely Chey, 4 novembre 1790
      inventaire après décès; Montigny (demoiselle); Thouvenin (femme); Fidely Chey (veuve)
    - Inventaire après décès du sieur Fortin, 5 novembre 1790
      inventaire après décès; Fortin (sieur)
    - Inventaire après décès du sieur Lefebvre, 6 novembre 1790
      inventaire après décès; Lefebvre (sieur)
    - Contrat de mariage entre le sieur Bournot et la demoiselle Flerckman, 7 novembre 1790
      contrat de mariage; Bournot (sieur); Flerckman (demoiselle)
    - Notoriété concernant la succession Jeunet, 8 novembre 1790
      notoriété; Jeunet (succession)
    - Contrat de mariage entre le sieur Houpin et la demoiselle Pétat, 10 novembre 1790
      contrat de mariage; Houpin (sieur); Petat (demoiselle)
    - Contrat de mariage entre le sieur Clavillier et la demoiselle Parmentier, 12 novembre 1790
      contrat de mariage; Clavillier (sieur); Parmentier (demoiselle)
    - Inventaire après décès de la femme Bazille, 13 novembre 1790
      inventaire après décès; Bazille (femme)
    - Notoriété en rectification des noms du sieur Delestre, 17 novembre 1790
      notoriété; Delestre (sieur)
    - Contrat de mariage entre le sieur Quentin et la demoiselle Lavoye, 18 novembre 1790
      contrat de mariage; Quentin (sieur); Lavoye (demoiselle)
    - Sommation respectueuse de la demoiselle Roussel à sa mère, 20 novembre 1790
      Roussel (demoiselle)
    - Contrat de mariage entre le sieur Chambain et la demoiselle Hugot, 20 novembre 1790
      contrat de mariage; Chambain (sieur); Hugot (demoiselle)
    - Contrat de mariage entre le sieur Delpont et la demoiselle Masson, 20 novembre 1790
      contrat de mariage; Delpont (sieur); Masson (demoiselle)
    - Contrat de mariage entre le sieur Dumesnil et la demoiselle Louis, 25 novembre 1790
      contrat de mariage; Dumesnil (sieur); Louis (demoiselle)
    - Contrat de mariage entre le sieur Vautrain et la demoiselle Roussel, 26 novembre 1790
      contrat de mariage; Vautrain (sieur); Roussel (demoiselle)
    - Contrat de mariage entre le sieur Rochon et la demoiselle Bidault, 26 novembre 1790
      contrat de mariage; Rochon (sieur); Bidault (demoiselle)
    - Inventaire après décès du sieur Lavonier, 30 novembre 1790
      inventaire après décès; Lavonier (sieur)
    - Inventaire après décès de la demoiselle Person, 2 décembre 1790
      inventaire après décès; Person (demoiselle)
    - Testament du sieur Berluey, 4 décembre 1790
      testament; Berluey (sieur)
    - Contrat de mariage du sieur Delorme et la demoiselle Barbara, 6 décembre 1790
      contrat de mariage; Delorme (sieur); Barbara (demoiselle)
    - Dépôt du mortuaire de mademoiselle Graimprelle, 6 décembre 1790
      acte d'état civil; dépôt de pièces; Graimprelle (mademoiselle)
    - Inventaire après décès du sieur Thorel, 9 décembre 1790
      inventaire après décès; Thorel (sieur)
    - Notoriété après le décès du sieur Morichon, 10 décembre 1790
      notoriété; Morichon (sieur)
    - Inventaire après décès du sieur Bertier, 14 décembre 1790
      inventaire après décès; Bertier (sieur)
    - Compte d'exécution testamentaire de la veuve Binet, 14 décembre 1790
      compte d'exécution testamentaire; Binet (veuve)
    - Testament LEG. De la veuve Binet, 14 décembre 1790
      délivrance de legs; Binet (veuve)
    - Inventaire après décès de Jeanne Moller, femme Dujardin, 15 décembre 1790
      inventaire après décès; Moller, Jeanne; Dujardin (femme)
    - Notoriété en rectification des noms du mineur d'Aspect, 18 décembre 1790
      notoriété; Aspect (d') (Mineur)
    - Notoriété concernant les héritiers du sieur Wame, 18 décembre 1790
      notoriété; Wame (sieur)
    - Inventaire après décès du sieur Dubois, 18 décembre 1790
      inventaire après décès; Dubois (sieur)
    - Notoriété constatant le nombre d'héritiers de la demoiselle Beausse, 19 décembre 1790
      notoriété; Beausse (demoiselle)
    - Contrat de mariage entre le sieur Ravrir et la demoiselle Disnematin, 27 décembre 1790
      contrat de mariage; Ravrir (sieur); Disnematin (demoiselle)